臺灣高雄地方法院刑事判決　　　　　　　　　　　九十三年度交簡上字第一八一號
　　上　訴　人　臺灣高雄地方法院檢察署檢察官
　　被　　　告　戊○○
右列上訴人因被告過失傷害案件，不服臺灣高雄地方法院高雄簡易庭中華民國九十三
年七月二十七日九十三年度交簡字第一七二七號第一審簡易判決（聲請簡易判決處刑
案號：九十三年度偵字第一一二二二號），提起上訴，本院管轄之第二審合議庭判決
如左：
    主  文
原判決關於過失傷害部分及定執行刑部分均撤銷。
戊○○因過失傷害人，處有期徒刑伍月，如易科罰金，以佰元折算壹日。
其他上訴駁回。
右開撤銷改判部分所處之刑與駁回上訴所處之刑（過失傷害罪部分有期徒刑伍月，駕
車肇事逃逸部分有期徒刑陸月），應執行有期徒刑玖月，如易科罰金，以佰元折算
壹日。
    事  實
一、戊○○於民國九十二年十一月三日二十二時十五分許，駕駛車牌號碼ＪＦ─九三
    八九號自用小客車，沿高雄市左營區○○○路由南往北方向行駛，行經民族一路
    九○○號文藻外語學院（下稱文藻學院）大門口前之交岔路口，本應注意駕駛汽
    車，應遵守道路交通號誌，行駛至交岔路口，行進應遵守燈光號誌之指示，行車
    速度，應依速限標誌或標線之規定及應注意車前狀況，並隨時採取必要之安全措
    施，而依當時天候晴，夜間有照明，視距良好，無障礙物，又無不能注意之情形
    ，竟疏於注意前方自文藻學院下課之乙○○騎乘車牌號碼ＸＸＨ─七一五號之重
    型機車，循綠燈號誌之指示，由東往西方向欲穿越民族一路左轉，而甫自校門口
    起步前進，仍以約八十公里之時速，超速闖紅燈通過該交叉路口，戊○○所駕駛
    之車輛右側因而撞擊乙○○機車左側車頭，致乙○○人車倒地後受有右脛骨開放
    骨折之傷害，機車並於倒地後順勢往右前方滑行撞及暫停於慢車道之車牌號碼Ｆ
    七─九四八三號自用小貨車。詎戊○○明知其肇事致乙○○受傷之情況下，竟未
    停車以採取必要救護之安全措施，亦未報警處理，即另行起意駕車逃逸。嗣經行
    經該交叉路口之目擊者己○○騎機車緊追戊○○車輛，記下車牌號碼後，始經警
    循線而查獲。
二、案經乙○○訴由高雄市政府警察局左營分局報告臺灣高雄地方法院檢察署檢察官
    偵查後，聲請以簡易判決處刑。
    理  由
一、被告戊○○經本院合法傳喚雖未到案，然被告於偵查中業已供承在右開時、地駕
    駛車牌號碼ＪＦ─九三八九號自用小客車，以八十公里之時速通過文藻學院前民
    族一路之路口，撞倒一部機車後逃逸一情，惟辯稱：其通過該路口時之號誌係由
    綠燈轉換為黃燈云云。經查，被告坦承於右開時、地駕駛自用小客車，撞擊告訴
    人乙○○機車，致告訴人人車倒地後並逃逸一情，經核與證人即告訴人乙○○於
    本院審理時證稱：九十二年十一月三日晚上十點，伊從學校出來，要穿過民族路
    沿民族路由北往南騎，先等紅燈，等到綠燈時，被告闖紅燈在快車道的外側車道
    （分隔島旁）撞到伊，被告原來開在外側快車道上，伊被撞後彈起來往前趴在地
    上，機車向右滑行撞到停在學校門口的小貨車。被告車速至少約八十公里以上。
    撞到後，被告變換到內側快車道，加速開走等語、證人即目擊者己○○於本院審
    理時證稱：車禍發生時，伊沿民族路由南往北在機車道行駛，經過文藻門口，看
    到告訴人在外側汽車道被撞，當時告訴人正要過馬路，被告闖紅燈。因伊要過馬
    路時，已經快紅燈，過到馬路一半時，號誌已轉換為紅燈，此時就聽到車禍碰撞
    聲。轉頭就看到左後方有車禍，所以被告應該闖紅燈。被告撞到人後未停下，由
    南往北方向繼續開，並在快車道上切換車道，伊騎機車在機車道上追被告，被告
    車款是喜美，因為天色暗，所以看不出顏色。約追三分鐘記下車牌號碼，追被告
    時的車速約六十公里，追逐過程並無行道樹或其他東西擋住視線，視線亦未離開
    被告車輛等語、證人即目擊者甲○○於本院審理時證述：伊當時在文藻校門口，
    正要過民族路，伊騎在告訴人左後方約三十公分左右，是在綠燈三、四秒後才起
    步，有看見被告闖紅燈，被告本來開在外側快車道，撞到以後轉到內側快車道。
    被告開得很快，當時只有被告的車子闖紅燈等語、證人即目擊者丁○○於本院審
    理時證稱：當天出來在學校大門口等紅燈，等到綠燈時準備起步，過一、二分鐘
    就聽到碰一聲，看到一台車子快速的開過去。告訴人騎在伊左前方約二公尺處。
    伊的方向是綠燈，被告的方向與伊垂直，所以被告闖紅燈，且只有那部車闖過去
    。車禍在伊左前方發生，雖然撞擊速度很快，但有看到被告撞到告訴人，被告撞
    到後完全沒有停下的跡象，那台車是深色的等節，均大致相符，堪認被告前揭供
    述與事實相符；又互核證人即告訴人、己○○、甲○○及丁○○上開證述情節以
    觀，堪認被告係闖紅燈穿越文藻學院前民族一路之交叉路口肇事甚明，被告辯稱
    其並未闖紅燈，顯不足採信。再者，民族一路文藻學院前路段之速限為六十公里
    ，有道路交通事故現場圖一紙及道路交通事故調查報告表（一）在卷足憑，被告
    供稱以約八十公里時速穿越上開路口，核與證人即告訴人於本院審理時證稱被告
    之速度大致相符，足認被告此部分供述與事實相符，則被告超速行駛一情，亦至
    堪認定。而告訴人因本件車禍事故，而受有右脛骨開放骨折之傷害，有高雄榮民
    總醫院診斷證明書一紙附卷可稽。此外，復有前揭機車及自用小客車照片共十六
    紙、道路交通事故談話紀錄表一份、道路交通事故調查報告表（二）、現場照片
    六紙在卷可佐，被告超速闖紅燈行駛以致肇事致告訴人受傷並逃逸之事實，堪予
    認定。
二、按駕駛人駕駛汽車，應遵守道路交通標誌、標線、號誌之指示；汽車行駛至交岔
    路口，其行進、轉彎，應遵守燈光號誌或交通警察之指示，遇有交通警察指揮與
    燈光號誌並用時，以交通警察之指揮為準；行車速度，依速限標誌或標線之規定
    ；汽車行駛時，駕駛人應注意車前狀況及兩車併行之間隔，並隨時採取必要之安
全措施，道路交通安全規則第九十條、第一百零二條第一款、第九十三條第一項
    及第九十四條第三項分別訂有明文。被告駕駛車輛本應注意上開規定，且依當時
    天候晴，夜間有照明，視距良好，無障礙物之情狀，有道路交通事故調查報告表
    （一）在卷可稽，被告係成年人，依其智識、能力，並無不能注意之情形，乃被
    告竟疏未注意前方遵循綠燈號誌正欲通過路口之告訴人已經起步，仍超速行駛並
    闖紅燈通過交岔路口，致肇事使告訴人受有前開傷害，其有過失甚為明顯。再告
    訴人因本件車禍而受有右脛骨開放骨折之傷害，已如前述，足見告訴人所受之傷
    害結果與被告之行車過失原因間，有相當因果關係。事證明確，被告公共危險等
    犯行堪予認定。
三、核被告所為，係犯刑法第二百八十四條第一項前段之過失傷害罪及同法第一百八
    十五條之四之駕駛動力交通工具肇事致人受傷而逃逸罪。被告所犯上開二罪，犯
    意各別，行為互殊，犯罪構成要件不同，應予分論併罰。
四、原審就被告駕車肇事後逃逸罪，適用刑法第一百八十五條之四、第四十一條第一
    項前段，罰金罰鍰提高標準條第一條前段、第二條，審酌被告因違反道路交通安
    全規則而肇事，且造成告訴人受有前開右脛骨開放性骨折不甚輕微之傷害，於肇
    事後仍駕車逃逸，惡性非輕，惟念其犯後坦承犯行，尚知悔悟，而尚未與告訴人
    達成和解，賠償告訴人損害等一切情狀，量處被告有期徒刑六月，並諭知易科罰
    金之折算標準，經核認事用法均無違誤，量刑亦稱允當，檢察官上訴意旨，就此
    部分以原審量刑過輕為由，指摘原判決不當，為無理由，應予駁回；另原審就被
    告過失傷害部分為論罪科刑之判決，固非無見，惟查：（一）被告僅供承以八十
    公里速度行駛，並未坦承闖紅燈肇事，則被告就檢察官據以認定為過失之行為，
    並非完全坦承，原審於科刑時酌採被告犯後坦承犯行，尚知悔悟一情，自有未洽
    。（二）被告並以約八十公里速度超速行駛致撞及告訴人，被告超速亦有不當。
    原審判決就此部分過失情節未予論述，亦有可議。檢察官上訴意旨指摘原判決就
    過失傷害部分科刑採酌不當，為有理由，此部分自應予以撤銷改判，定執行刑部
    分亦失所附麗，併予撤銷。爰審酌被告犯後僅坦承部分過失行為之態度，因超速
    、闖紅燈及未注意車前狀況而肇事之過失情節，告訴人受有前開右脛骨開放性骨
    折之傷害非輕，及被告雖曾簽發九紙金額各新台幣（下同）一萬元之本票交付告
    訴人以為初步賠償，然迄今並未兌現，亦未與告訴人商談和解，賠償告訴人損害
    等一切情狀，量處如主文第二項所示之刑，並與前開駁回部分定應執行刑，及諭
    知易科罰金之折算標準，用示懲儆。
五、按（第二審）被告經合法傳喚，無正當之理由不到庭者，得不待其陳述，逕行判
    決，簡易判決之第二審程序，亦準用上開規定，刑事訴訟法第三百七十一條、第
    四百五十五條之一第三項分別定有明文。查被告經合法傳喚，無正當理由，未於
    審判期日到庭，爰不待其陳述逕行判決。
據上論結，應依刑事訴訟法第四百五十五條之一第三項、第三百六十八條、第三百六
十九條第一項前段、第三百六十四條、第三百七十一條、第二百九十九條第一項前段
，刑法第二百八十四條第一項前段、第五十一條第五款、第四十一條第一項前段、第
二項，罰金罰鍰提高標準條例第一條前段、第二條規定，判決如主文。
本案經檢察官丙○○到庭執行職務。
中      華      民      國    九十三    年     十一     月      九      日
                                    臺灣高雄地方法院交通法庭
                                        審判長法  官    李璧君
          法  官    陳筱蓉
                                              法  官    黃惠玲
右正本證明與原本無異。
不得上訴。
                                              書記官    林秀珍
中    華    民    國      九十三      年      十一      月      十      日
附錄本判決論罪科刑法條全文：
刑法第一百八十五條之四
駕駛動力交通工具肇事，致人死傷而逃逸者，處六月以上五年以下有期徒刑。
刑法二百八十四條第一項前段
因過失傷害人者，處六月以下有期徒刑、拘役或五百元以下罰金。
